Jean Gabès

- EXP<mark>ERT -</mark> Linux & Python



(

06 15 59 17 09

Q

Landiras (33)



jean.gabes@gmail.com



https://jean.gabes.fr

COMPÉTENCES

Linux

Python

СТО

Architecture

RÉALISATIONS

2009

Rédaction d'un livre

Nagios

2010

Projet Open Source

Shinken

2013

Lancement société

Shinken Solutions

LANGUES

Anglais

courant

HOBBIES

Dév Python, Go

Livres Manga, Fantastiques

Science Physique quantique

PROFIL

D'un naturel curieux j'ai :

- été administrateur système (Lectra, 8 ans),
- rédigé de nombreux articles dans LinuxMag (dont un hors série),
- ainsi qu'un livre (Nagios, Eyrolles, 2009).

Lançant et développant le projet Shinken, son succès m'incite à le commercialiser en créant l'éditeur Shinken Solutions (2013).

CEO/CTO pendant 10 ans, j'ai vendu la société pour me consacrer à ma double spécialité :

- les systèmes (Linux)
- et le développement (Python)

EXPÉRIENCE PROFESSIONNELLE

SHINKEN SOLUTIONS | CEO & CTO

Juil. 2013 – Juil. 2023 | Artigues-près-Bordeaux

- Créateur de la société, CEO (15 personnes)
- CTO dans la vie de tous les jours
- Architecture et développement (Python) de la solution
- Conseils en Architecture système pour nos clients (Ministère des armées, Société Générale, ...)
- Formateur des experts en Supervision

Lectra | Administrateur système

Janv 2007 – Juil 2013 | Cestas

- Gestion de serveurs (Linux, Windows, VMWare, EMC²)
- Gestion Oracle, et de l'application Oracle Application (ERP)
- Spécialisation dans la mise en place d'outils internes (load balancing, wiki, supervision, ...)

FORMATION

Ingénieur en informatique

ENSEIRB (spécialité systèmes et réseaux) Sept. 2002 - Sept. 2005

Classe préparatoire (spé Maths)

Lycée Chaptal, Paris VIII Sept. 2000 - Juin 2002

Personnalité / Aptitudes

Ce qu'on dit de moi

Curieux Force de proposition Adaptable Maître de soi